【裁判字號】    90,易,3204
【裁判日期】    901016
【裁判案由】    毒品危害防制條例
【裁判全文】
臺灣高雄地方法院刑事判決                          九十年度易字第三二四號
    公  訴  人  臺灣高雄地方法院檢察署檢察官
    被      告  甲○○
右列被告因違反毒品危害防制條例案件，經檢察官提起公訴（九十年度毒偵字第二七
九九號），本院判決如左：
    主  文
甲○○連續施用第貳級毒品，處有期徒刑肆月，如易科罰金，以參佰元折算壹日。
    事  實
一、甲○○前於民國八十九年間因施用毒品，經本院以九十年毒聲字第四九九號裁定
    送勒戒處所觀察、勒戒後，認無繼續施用毒品之傾向，由臺灣高雄地方法院檢察
    署檢察官於九十年二月十三日以九十年度毒偵字第六二六號不起訴處分確定。詎
    未徹底戒絕毒癮，而基於施用第二級毒品安非他命之概括犯意，先於九十年五月
    十七日九時許，回溯二十四小時內，在不詳處所，將毒品安非他命放置於玻璃瓶
    內以燒烤方式施用第二級毒品安非他命，而於同日九時許，前往高雄縣警察局岡
    山分局採尿室接受採尿檢驗，始為警發覺前情。續於同年七月二十七日十時許回
    溯二十四小時內，在不詳處所，仍以前開方式施用第二級毒品安非他命，由台灣
    高雄看守所附設勒戒處所於受勒戒人員進所時採尿檢驗而發覺。並經依本院以九
    十年毒聲字第三九九六號裁定送觀察、勒戒後，認有繼續施用毒品傾向，本院復
    以九十年毒聲字第五○五八號裁定送戒至處所強制戒治。
二、案經高雄縣警察局岡山分局報請臺灣高雄地方法院檢察署檢察官偵查起訴。
    理  由
一、訊據被告甲○○固坦承於在岡山分局員警採尿後有施用毒品安非他命，惟矢口否
    認有何連續違反毒品危害防制條例之罪，辯稱︰伊去警局採尿送驗前並未施用任
    何毒品，伊之尿液中有毒品安非他命陽性反應，可能是在驗尿前一天，伊與友人
    至ＫＴＶ唱歌，裡面有人在吸毒，致伊受影響云云。
二、經查︰
  （一）被告至警局所採之尿液經送請檢驗，初步以ＥＩＡ酵素免疫分析法檢驗，及
        確認以ＧＣ／ＭＳ氣象層析／質譜儀法進行檢驗結果均呈甲基安非他命陽性
        反應，有列管毒品人口尿液檢體採集送驗紀錄表及台灣檢驗科技股份有限公
        司於九十年五月二十五日以ＫＺ000000000000號之濫用藥物尿
        液檢驗報告單各一紙在卷可稽。而被告於九十年七月二十七日送勒戒處所勒
        戒時，經勒戒所採取被告尿液進行檢驗結果，確呈有安非他命陽性反應，則
        有台灣高雄看守所附設勒戒處所報告書及受勒戒人尿液檢驗結果報告書各一
        份附卷可佐。
  （二）復按醫學研究所呈，目前文獻上雖無有關在施用煙毒者及麻醉藥品者之旁邊
        ，同時吸入該吸食者燃燒之藥物所排放出之氣體（俗稱二手煙），能否在尿
        液中檢驗出煙毒或安非他命反應之研究報告，但如非共處於空間狹小之密閉
        空間內，並故意大量吸入該氣體時，不致於尿液中代謝出煙毒反應，而被告
        對於現場何人施用毒品，施用何種毒品，如何施用等情均稱不知道，顯與常
        情相違，足認被告前開辯顯係臨訟卸責之詞，並不足採。
  （三）又被告前因施用第二級毒品案件，經送觀察、勒戒後，認無繼續施用毒品之
        傾向，由臺灣高雄地方法院檢察署檢察官於九十年二月十二日以九十年度毒
        偵字第六二六號不起訴處分確定在案，被告於不起訴處分後再施用第二級毒
        品安非他命，經送觀察、勒戒後，則認有繼續施用毒品之傾向，而經本院以
        裁定令被告入戒治處所強治戒制，亦分別有臺灣高雄地方法院檢察署刑案資
        料查註紀錄表、前開不起訴處分書、刑事裁定、臺灣高雄看守所附設勒戒處
        所九十年八月七日以高所坤戒勒字第二一五二號函各一份在卷可憑。是其五
        年內二犯施用第二級毒品罪，本件事證明確，被告犯行洵堪認定。
三、核被告甲○○所為，係犯毒品危害防制條例第十條第二項之施用第二級毒品罪。
    其持有第二級毒品安非他命之低度行為，應為施用毒品之高度行為所吸收，不另
    論罪。被告先後數次施用第二級毒品安非他命之犯行，時間緊接，方法相同，觸
    犯構成要件相同之罪名，顯係基於概括犯意為之，依連續犯之規定以一罪論，並
    依法加重其刑。公訴人雖僅就被告於九十年五月十七日九十許回溯二十四小時內
    施用第二級毒品安非他命之犯行提起公訴，然檢察官就犯罪事實一部起訴者，其
    效力及於全部，本件被告復於九十年七月二十七日十時三十分許回溯二十四小時
    內之某時，在不祥處所施用第二級毒品安非他命部分之犯罪事實，與前開論罪科
    刑部分，有連續犯之裁判上一罪之關係，為起訴效力所及，基於審判不可分原則
    ，自應一併加以審理，附此敘明。爰審酌被告前已有吸用毒品之犯行，並經觀察
    勒戒後，竟又再度施用，顯見其意志不堅，及其犯罪之動機、對身體健康所生之
    危害與犯後在庭態度尚可等一切情狀，量處如主文所示之刑，並諭知易科罰金之
    折算標準。
四、至於，被告另犯施用第一級毒品海洛因之犯行，即違反毒品危害防制條例第十條
    第一項罪部份，應另由檢察官依法辦理。
據上論斷，應依刑事訴訟法第二百九十九條第一項前段，毒品危害防制條例第十條第
二項，刑法第十一條前段、第五十六條、第四十一條第一項，罰金罰鍰提高標準條例
第二條，判決如主文。
中      華      民      國    九十      年      十      月     十六     日
                        臺灣高雄地方法院刑事第四庭
                            法    官    程克琳
右正本證明與原本無異。
如不服本判決，應於判決送達後十日內，向本院提出上訴狀。
                            書 記 官    梁瑜玲
中    華    民    國      九十      年      十      月      十六      日
【附錄本案論罪科刑法條】
毒品危害防制條例第十條第二項︰
施用第二級毒品者，處三年以下有期徒刑。


司法院資訊處製作；財團法人民間司法改革基金會備份。
